vi: Kiểu truyền động xe đạp: Trợ lực điện; Tay ga điện; Đốt trong; Sức người; Khác
de: Antriebsart Fahrrad: Elektrische Tretunterstützung; Elektrischer Gashebel; Verbrennungsmotor; Manuell; Sonstige
ru: Тип привода велосипеда: Электрический (помощь при педалировании); Электрический (ручка газа); Двигатель внутреннего сгорания; Ручной; Другое
nl: Type fietsaandrijving: Elektrische trapondersteuning; Elektrische gashendel; Verbrandingsmotor; Handmatig; Anders
ko: 자전거 추진 타입: 전기 페달 어시스트; 전기 스로틀; 내연 기관; 수동; 기타
pt-BR: Tipo de propulsão de bicicleta: Assistência de pedal elétrico; Acelerador elétrico; Combustão interna; Manual; Outro
nb: Fremdriftstype for sykkel: Elektrisk pedalassistanse; Elektrisk gasshåndtak; Forbrenningsmotor; Manuell; Annet
da: Fremdrivningstype for trehjulet cykel: Elektrisk pedalassistance; Elektrisk gashåndtag; Forbrændingsmotor; Manuel; Andet
hu: Kerékpár meghajtástípusa: Elektromos pedálrásegítéses; Elektromos gázkaros; Belső égésű; Manuális; Egyéb
ro-RO: Tipul de propulsie al bicicletei: Asistență electrică la pedalare; Accelerație electrică; Combustie internă; Manual; Altele
zh-CN: 自行车推进类型: 电动踏板辅助; 电动节流阀; 内燃机; 手动; 其他
hr-HR: Vrsta pogona bicikla: Električna potpora pedaliranju; Električni gas; Unutarnje izgaranje; Ručno; Ostalo
it: Tipo di propulsione della bicicletta: Elettrica a pedalata assistita; Elettrica con acceleratore; A combustione interna; Manuale; Altro
el: Τύπος πρόωσης ποδηλάτου: Ηλεκτρική υποβοήθηση πεταλιού; Ηλεκτρικό γκάζι; Εσωτερικής καύσης; Χειροκίνητη; Άλλο
bg-BG: Тип задвижване на велосипед: Електрически с подпомагане на педалите; Електрически с ръчна газ; С двигател с вътрешно горене; Ръчно задвижвани; Други
ja: 自転車推進タイプ: 電動ペダルアシスト; 電動スロットル; 内燃機関; 手動; その他
zh-TW: 自行車推進類型: 電動踏板輔助; 電動油門; 內燃機; 手動; 其他
lt-LT: Dviračio varomosios jėgos tipas: Elektrinis (pedalų asistentas); Elektrinis (akseleratorius); Vidaus degimo variklis; Mechaninis; Kita
fr: Type de propulsion du tricycle: Assistance électrique au pédalage; Accélérateur électrique; Combustion interne; Manuel; Autre
pt-PT: Tipo de propulsão da bicleta: Assistência elétrica de pedal; Acelerador elétrico; Combustão interna; Manual; Outros
sv: Typ av framdrivning för cykel: Elektrisk pedalassistans; Elektriskt gasreglage; Förbränningsmotor; Manuell; Övrigt
en: Bicycle propulsion type: Electric pedal assist; Electric throttle; Internal combustion; Manual; Other
tr: Üç tekerlekli tahrik türü: Elektrikli pedal desteği; Elektrikli gaz kolu; İçten yanmalı; Manuel; Diğer
th: ประเภทการขับเคลื่อนของจักรยาน: ไฟฟ้าช่วยปั่น; ไฟฟ้าแบบบิด; เครื่องยนต์สันดาปภายใน; แมนนวล; อื่นๆ
sk-SK: Typ pohonu bicykla: Elektrická asistencia pedálov; Elektrický pohon; Spaľovací motor; Manuálny; Iný
sl-SI: Vrsta pogona kolesa: Električna s pomočjo pri poganjanju; Električna z ročico za plin; Z motorjem z notranjim izgorevanjem; Ročno; Drugo
fi: Polkupyörän käyttövoimatyyppi: Sähköinen poljinavustus; Sähköinen kaasu; Polttomoottori; Manuaalinen; Muu
pl: Rodzaj napędu roweru: Elektryczne wspomaganie pedałowania; Elektryczne (z manetką); Spalinowe; Ręczne; Inne
es: Tipo de propulsión del bicicleta: Asistencia eléctrica de pedaleo; Acelerador eléctrico; Combustión interna; Manual; Otro
cs: Typ pohonu tříkolky: Elektrické s asistencí šlapání; Elektrické s plynem; Spalovací motor; Manuální; Jiné